臺灣臺南地方法院刑事判決　　　　　　　96年度訴字第1437號
公　訴　人　臺灣臺南地方法院檢察署檢察官
被　　　告　乙○○
上列被告因違反毒品危害防制條例案件，經檢察官提起公訴（九
十六年度毒偵字第二五００號），被告於本院就被訴事實均為有
罪之陳述，經聽取當事人之意見後，合議庭裁定由受命法官獨任
進行簡式審判程序，判決如下：
    主  文
乙○○施用第一級毒品，累犯，處有期徒刑壹年。
    事  實
一、乙○○前於民國九十四、九十五年間，因竊盜案件，依序經
    臺灣台中地方法院及本院分別判處有期徒刑四月、三月確定
    ，於九十六年六月七日接續執行完畢。
二、乙○○前復曾於九十年間因違反毒品危害防制條例案件，經
    本院以九十年度毒聲字第一七七號裁定送強制戒治，戒治期
    間再經本院以九十年度毒聲字第一五００號裁定停止戒治，
    於九十年九月三日停止處分出監，至九十一年一月三十一日
    因保護管束期滿執行完畢，經臺灣臺南地方法院檢察署檢察
    官以九十一年度戒毒偵字第五三號為不起訴處分確定。
三、詎乙○○仍不知悔改，於強制戒治執行完畢釋放後五年內，
    復基於施用第一級毒品之犯意，自九十五年七月二十八日至
    九十五年十一月十八日止，施用第一級毒品，再經本院判處
    有期徒刑一年，減為有期徒刑六月（九十五年訴字第一五三
    二號判決），原強制戒治處分顯未收效。乙○○再於九十六
    年七月一日在臺南市○○路友人住處，以將海洛因摻入香菸
    內吸食之方式，施用第一級毒品海洛因一次。嗣於九十六年
    七月四日下午六時三十分許，在臺南市中山公園內，經警盤
    查採尿送驗查獲。
四、案經臺南縣警察局永康分局報請臺灣臺南地方法院檢察署檢
    察官偵查起訴。
    理  由
一、本案被告乙○○所犯係死刑、無期徒刑、最輕本刑為三年以
    上有期徒刑以外之罪，亦非屬高等法院管轄之第一審案件，
    其於準備程序程序進行中就被訴事實為有罪之陳述，經法官
    告知簡式審判程序之旨，並聽取公訴人及被告之意見後，由
    合議庭裁定進行簡式審判程序，故不受同法第一百五十九條
    第一項、第一百六十一條之二、第一百六十一條之三、第一
    百六十三條之一及第一百六十四條至第一百七十條所規定證
    據能力認定及調查方式之限制，合先敘明。
二、上揭事實，業據被告乙○○於本院審理程序中坦承不諱，而
    被告為警查獲後經採尿送驗結果，呈嗎啡（海洛因人體代謝
    物）陽性反應，有長榮大學九十六年七月十八日出具之確認
    報告暨臺南縣警察局永康分局偵辦涉嫌毒品危害防制條例案
    送驗尿液及年籍對照表一份在卷為憑。又被告曾因施用毒品
    案件，經強制戒治後於九十年九月三日停止處分出監，至九
    十一年一月三十一日因保護管束期滿執行完畢。強制戒治執
    行完畢釋放後五年內，再於九十五年七月二十八日起至九十
    五年十一月十八日止，施用第一級毒品，經本院以九十五年
    度訴字第一五三二號判決判處有期徒刑一年，減為有期徒刑
    六月等情，有臺灣臺南地方法院檢察署九十一年度戒毒偵字
    第五三號為不起訴處分書、本院九十五年度訴字第一五三二
    號判決書及臺灣臺南地方法院檢察署刑案資料查註紀錄表及
    臺灣高等法院被告前案紀錄表附卷可稽。被告於五年內曾經
    再犯，縱其三犯本案施用毒品之時間，在初犯受強制戒治執
    行完畢釋放五年以後，仍與「五年後再犯」之情形有別，且
    因已於「五年內再犯」，顯見其再犯率甚高，原實施觀察、
    勒戒或強制戒治，已無法收其實效，即應由檢察官逕行依法
    追訴（最高法院九十五年度台非字第一０四號判決參照）。
    事證明確，犯行堪予認定，應依法論科。
三、按海洛因屬毒品危害防制條例第二條第二項第一款所列之第
    一級毒品。核被告所為，係犯毒品危害防制條例第十條第一
    項之施用第一級毒品罪。被告非法持有第一級毒品海洛因之
    低度行為，為其施用之高度行為所吸收，不另論罪。被告有
    如事實欄所示前科，有臺灣臺南地方法院檢察署刑案資料查
    註紀錄表及臺灣高等法院被告前案紀錄表附卷可稽。被告於
    有期徒刑執行完畢後五年以內，故意再犯本罪有期徒刑以上
    之罪，為累犯，應加重其刑。爰審酌被告歷經觀察、勒戒及
    強制戒治之處遇措施後，猶未能深切體認毒品危害己身之鉅
    ，及早謀求脫離毒害之道，反而於釋放後再犯，未見警惕及
    悔意，自有使其再度接受相當時期監禁處遇教化必要，惟被
    告就犯罪事實均坦認犯行，犯後態度尚可，且施用毒品固戕
    害個人健康，然未侵害他人權益等一切情狀，量處如主文所
    示之刑。
據上論斷，應依刑事訴訟法第二百七十三條之一第一項、第二百
九十九條第一項前段，毒品危害防制條例第十條第一項，刑法第
十一條前段、第四十七條第一項，判決如主文。
本案經檢察官甲○○到庭執行職務。
中　　華　　民　　國　　96　　年　　11　　月　　30　　日
　　　　　　　　　刑事第十四庭  法　官　林英志
以上正本證明與原本無異
如不服本判決應於收受本判決後10日內向本院提出上訴書狀，並
應敘述具體理由。如未敘述上訴理由者，應於上訴期間屆滿後20
日內向本院補提理由書狀（均須按他造當事人之人數附繕本）「
切勿逕送上級法院」。
  　　　　　　　　　　　　　　　書記官　田富蓉
中　　華　　民　　國　　96　　年　　11　　月　　30　　日
附錄論罪科刑法條全文
毒品危害防制條例第十條
施用第一級毒品者，處六月以上五年以下有期徒刑。
施用第二級毒品者，處三年以下有期徒刑。
